【裁判字號】    89,交易,153
【裁判日期】    891016
【裁判案由】    傷害等
【裁判全文】
臺灣士林地方法院刑事判決                        八十九年度交易字第一五三號
    公  訴  人  臺灣士林地方法院檢察署檢察官
    被      告  丁○○
右列被告因傷害等案件，經檢察官提起公訴（八十九年度偵字第三三九五號），本院
判決如左：
    主  文
丁○○服用酒類，不能安全駕駛動力交通工具而駕駛，累犯，處有期徒刑參月，如易
科罰金，以參佰元折算壹日；又從事業務之人，因業務上之過失傷害人，累犯，處有
期徒刑參月，如易科罰金，以參佰元折算壹日。又傷害人之身體，累犯，處有期徒刑
肆月，如易科罰金，以參佰元折算壹日。應執行有期徒刑玖月，如易科罰金，以參佰
元折算壹日。
    事  實
一、丁○○前於民國八十六年間，因違反著作權法案件，經臺灣高等法院判處有期徒
    刑五月確定，而於八十六年七月十六日易科罰金執行完畢。嗣為職業曳引車駕駛
    ，靠行於「千智誠交通股份有限公司」擔任駕駛曳引車運送貨物之工作，為從事
    駕駛業務之人，明知酒後駕駛汽車易生危險，竟於八十九年三月二十五日晚間，
    在臺北縣汐止市○○路與友人飲酒後，已不能安全駕駛動力交通工具，仍貿然駕
    駛車牌號碼ＧＶ—３３１號曳引車外出，沿臺北縣汐止市○○路往基隆方向行駛
    ，於同日晚間十時三十分許，行至台北縣汐止市○○街與大同路口處時，因酒後
    反應遲緩，又明知行車如經泥濘道路時，應注意減速慢行，作隨時停車之準備，
    而當時並無不能注意之情形，竟疏未注意減速慢行，致因煞車不及，而與欲左轉
    之甲○○所駕駛其上搭載甲○○之子乙○○之車牌號碼ＣＲ—６７４７號自用小
    客車發生擦撞，使甲○○受有胸部挫傷、乙○○受有左肘挫傷之傷害。丁○○肇
    事後旋下車與甲○○理論，雙方一言不合，丁○○竟基於傷害之犯意，出手以拳
    毆打甲○○後腦，致甲○○受有腦震盪之傷害。事經路人報警前往處理，經警當
    場測得丁○○呼氣所含酒精濃度達每公升０．八九毫克（MG/L），客觀上已達不
    能安全駕駛動力交通工具之程度。
二、案經甲○○訴由臺北縣警察局汐止分局移送及乙○○法定代理人甲○○訴請臺灣
    士林地方法院檢察署檢察官偵查起訴。
    理  由
一、訊據被告丁○○固坦承有右開酒後駕車，並因而肇事致被害人甲○○、乙○○受
    有前開傷害之行為，惟辯稱：我是被打，並沒有打甲○○云云。經查：
  (一)被告肇事後經警當場測試其呼氣酒精濃度，結果被告呼氣中，酒精濃度高達每公
    升０．八九毫克，此有呼氣酒精濃度測試記錄一紙在卷足憑。又當人飲酒後，若
    以呼氣酒精濃度測試器測得之呼氣濃度達到每公升零點五毫克時，反應較慢，感
    覺減低，將影響駕駛；達到每公升０‧七五毫克時，思考與個性行為均會改變；
    達到每公升一‧０毫克時，步態不穩，噁心嘔吐，精神混惑不清晰；達到每公升
    一‧五毫克時，說話不清楚，感覺喪失，視力模糊；達到每公升二‧０毫克時，
    體溫與血糖均降低，肌肉控制差，甚至會導致癲癇發作；達到每公升三‧五毫克
    時，則已經神智不清，反射減低，甚至呼吸抑制，業據行政院國軍退除役官兵輔
    導委員會臺北榮民總醫院以民國八十八年八月五日（八八）北總內字第二六八六
    八號函示明確附卷可按。本件被告呼氣酒精濃度高達每公升０‧八九毫克已如前
    述，又於行車過過程不慎撞及被害人甲○○所駕駛車輛，顯見已達不能安全駕駛
    之程度，是被告確有於服用酒類後，已達不能安全駕駛動力交通工具之程度，而
    仍駕駛汽車之行為可以認定。
  (二)按汽車行經泥濘道路時，應減速慢行，作隨時停車之準備，道路交通安全規則第
    九十三條第一項第四款定有明文。本件肇事當時，雖依道路交通事故調查表示所
    載，被告行駛之快車道上路面狀況為「乾燥」，然依據證人丙○○所證稱：「當
    晚有下一點雨」（參見本院八十九年六月八日訊問筆錄第四頁），而被告亦迭次
    自陳：當時因下雨道路泥濘，所以煞車不及等語（參見本院八十九年六月八日訊
    問筆錄第三頁、八十九年七月六日訊問筆錄第十一頁），核與偵查卷附照片所呈
    現之現場情況相符，應認為真實。是被告駕車當時既因雨而路面濕滑，且當時係
    近深夜之晚間十時三十分許，被告理應注意減速慢行，隨時做好煞停之準備，而
    當時並無不能注意之情況，竟疏未注意，而因煞車不及撞及甲○○所駕駛自用小
    客車，至使甲○○、乙○○受有前揭傷害，被告為有過失顯然，渠就此亦坦認不
    諱（參見本院八十九年七月六日訊問筆錄第九頁、第十一頁、八十九年十月二日
    審理筆錄第三頁），而被害人甲○○、乙○○因此受有事實欄所載傷害，亦有佑
    平醫院診斷證明書二紙、甲○○病歷表一份在卷可按。是被告前開過失行為與被
    害人等所受傷害間為有因果關係洵足認定。
  (三)被告雖否認於肇事後與被害人甲○○理論時，以手握拳毆擊甲○○頭部，致甲○○受有腦震盪之傷害，惟此部分犯行，業具被害人甲○○及證人丙○○於警訊、
    偵查及本院調查證據時證述綦詳，並有佑平醫院診斷證明書一紙、甲○○病歷表
    一份附卷可稽。是被告確有毆打甲○○致傷之行為洵堪認定，所辯顯係卸責委無
    足採。綜上，本件事證明確，被告犯行已堪認定，應予依法論科
二、核被告丁○○所為係犯刑法第一百八十五條之三公共危險、第二百八十四條第二
    項前段業務過失傷害及第二百七十七條第一項傷害罪。被告酒後駕車因而致被害
    人等受傷，應依道路交通管理處罰條例第八十六條第一項之規定，就所犯刑法第
    二百八十四條第二項之業務過失傷害罪部分加重其刑。被告一過失傷害行為，致
    被害人甲○○與其子乙○○受有傷害，為一行為觸犯數罪名之想像競合犯，應從
    一重論以過失傷害罪處斷。被告所犯上開公共危險罪、過失傷害、傷害罪之間，
    犯意各別、行為互殊，均應予分論併罰。被告有如事實欄所載前案論罪科刑及刑
    之執行情形，此有臺灣高等法院被告全國前案紀錄表一份在卷可按，其於刑之執
    行完畢後五年內再犯本件有期徒刑以上之罪，為累犯，應依刑法第四十七條之規
    定加重其刑。公訴人起訴以被害人甲○○所受傷害均係因遭被告毆打所致，故僅
    論訴被告涉有傷害犯嫌為有誤會。另公訴意旨漏未論訴因被告過失行為導致被害
    人甲○○所受胸部挫傷之傷害及乙○○左肘挫傷之過失傷害犯行，惟此部分既經
    被害人甲○○於警訊表明告訴被告傷害，並於本院調查證據時，以自己為被害人
    及被害人乙○○法定代理人之身分，向檢察官表明告訴，及其告訴範圍包括渠與
    乙○○過失傷害部分（參見本院八十九年七月六日訊問筆錄第七頁、八十九年十
    月二日審理筆錄第二頁），而甲○○為乙○○之父，即為乙○○之法定代理人，
    亦有法務部戶役政連結作業系統查詢結果一紙附卷可按，是應認為已有合法告訴
    ，且此部分亦經檢察官追加起訴，本院自應就此一併予以審究，附此敘明。爰審
    酌被告身為職業駕駛人，所駕曳引車為日常道路交通工具中體積、重量之最，其
    於道路之用路人往往具有莫大之威脅與危險性存在，被告竟仍不知隨時警惕並切
    實遵守交通規則，以確保道路交通之安全，仍飲酒至醉駕車上路，果而肇事，又
    事後不知悔悟猶出手傷人，及其智識程度、生活狀況並犯罪後仍無悔意，一再拖
    延賠償，迄未與被害人達成和解等一切情狀，量處如主文所示之刑，並定應執行
    刑，諭知易科罰金之標準，以示警懲。
據上論斷，應依刑事訴訟法第二百九十九條第一項前段、道路交通管理處罰條例第八
十六條第一項、刑法第一百八十五條之三、第二百七十七條第一項、第二百八十四條
第二項前段、第五十五條、第四十七條、第五十一條第五款、第四十一條、罰金罰鍰
提高標準條例第一條前段、第二條，判決如主文。
本案經檢察官徐文豪到庭執行職務
中      華      民      國      八十九      年      十      月  十六    日
                                臺灣士林地方法院刑事第一庭
                                        法  官  蕭錫証
右正本證明與原本無異。
如不服本判決，應於判決送達後十日內，向本院提出上訴狀。
                                          書記官
中      華      民      國      八十九      年      十      月    四    日
附錄本案論罪科刑法條：
刑法第一百八十五條第三項、第二百七十七條第一項、第二百八十四條第二項前段


司法院資訊處製作；財團法人民間司法改革基金會備份。
